【裁判字號】    95,上訴,586
【裁判日期】    950613
【裁判案由】    違反毒品危害防制條例
【裁判全文】
臺灣高等法院高雄分院刑事判決         95年度上訴字第586號
上  訴  人  甲○○
即  被  告
上列上訴人因違反毒品危害防制條例案件，不服臺灣高雄地方法
院95年度訴緝字第18號中華民國95年2 月23日第一審判決（起訴
案號：臺灣高雄地方法院檢察署93年度毒偵字第5773號），提起
上訴，本院判決如下：
     主  文
上訴駁回。
    事  實
一、甲○○前曾因肇事逃逸罪，經原審法院以91年度交訴字第9
    號判處有期徒刑7月確定，於民國93年3月22日執行完畢。其
    另因施用毒品案件，於送觀察、勒戒後，認有繼續施用毒品
    之傾向，經原審法院以91年度毒聲字第1069號裁定令入戒治
    處所強制戒治，復經裁定停止戒治及撤銷停止戒治，於92年
    4 月23日入戒治處所強制戒治，於92年11月13日強制戒治執
    行完畢；詎仍不知戒除毒癮，於強制戒治執行完畢釋放後之
    5 年內，復基於施用第一級毒品海洛因之犯意，於93年9 月
    26日下午7 時許，在高雄縣某處，以海洛因摻水稀釋以針筒
    注射之方式，施用第一級毒品海洛因1 次。嗣於93年9 月26
    日晚上8 時10分許，在高雄縣梓官鄉○○○路旁為警查獲，
    並扣得其所有海洛因1 包（驗後淨重0.09公克，包裝重0.16
    公克），經採集其尿液送驗後，查悉上情。
二、案經高雄縣警察局岡山分局移送臺灣高雄地方法院檢察署檢
    察官偵查起訴。
     理  由
一、訊據上訴人即被告甲○○對上開事實供承不諱，且其為警查
    獲後所採尿液經送檢驗，確呈嗎啡陽性反應，有高雄縣政府
    衛生局煙毒尿液檢驗成績書、高雄醫學大學附設中和紀念醫
    院檢驗報告各1 份附卷可證，並有海洛因1 包（驗後淨重0.
    09公克）扣案，上開扣案之粉末，經送檢驗確係海洛因無訛
    ，亦有法務部調查局93年11月18日調科壹字第220018458 號
    鑑定通知書1 份在卷足憑，足證被告之自白核與事實相符；
    又被告前因施用毒品案件，於送觀察、勒戒後，認有繼續施
    用毒品之傾向，經原審法院以91年度毒聲字第1069號裁定令
    入戒治處所強制戒治，復經裁定停止戒治及撤銷停止戒治，
    於92年4 月23日入戒治處所強制戒治，於92年11月13日強制
    戒治執行完畢，此有臺灣高雄地方法院院內索引卡紀錄表報
    表、臺灣高等法院被告前案紀錄表各1 份在卷足參，其於強
    制戒治執行完畢釋放後，5 年內再犯本件施用毒品罪之事證
    明確，犯行堪以認定。
二、查海洛因係毒品危害防制條例第2 條第2 項第1 款所稱之第
    一級毒品，不得非法持有、施用。核被告所為，係犯毒品危
    害防制條例第10條第1 項之施用第一級毒品罪。其持有第一
    級毒品後進而施用，其持有之低度行為，應為施用之高度行
    為所吸收，不另論罪。又被告前因肇事逃逸罪，經原審法院
    以91年度交訴字第9 號判處有期徒刑7 月確定，於93年3 月
    22日執行完畢，有臺灣高等法院被告前案紀錄表1 份附卷可
    稽，其受有期徒刑之執行完畢，5 年以內再犯有期徒刑以上
    之罪，為累犯，應依法加重其刑。
三、原審因而適用毒品危害防制條例第10條第1項、笫18條笫1項
    前段，刑法第11條、第47條之規定，並審酌被告有違反麻醉
    藥品管理條例、違反肅清煙毒條例、肇事逃逸等前科，素行
    非佳，又因施用毒品案件，曾經觀察、勒戒及強制戒治，仍
    未戒絕毒品，再犯本件施用毒品犯行，顯見其無悔改之意，
    意志不堅，有失政府制定毒品危害防制條例之立法美意，本
    不宜寬貸，惟念其施用毒品乃自戕一己之身體健康，所為尚
    未害及他人，犯罪後於本院坦承犯行，態度尚可及其犯罪之
    動機、目的、手段、智識程度、生活狀況等一切情狀，量處
    有期徒刑9 月。扣案第一級毒品海洛因1 包（驗後淨重0.09
    公克，空包裝重0.16公克，包裝殘留微量海洛因已難以分析
    剝離），有法務部調查局鑑定通知書1 份附卷可佐，依毒品
    危害防制條例第18條第1 項前段規定，不問屬於犯人與否，
    予以宣告沒收銷燬之。至鑑驗耗用之毒品，既已滅失，自無
    庸宣告沒收銷燬，於理由欄併予敘明；其認事用法，均無不
    合，量刑亦屬適當，被告上訴意旨，以原審量刑過重，指摘
    原判決不當，為無理由，應予駁回。
據上論斷，應依刑事訴訟法第368條，判決如主文。
本案經檢察官沈紹嘉到庭執行職務。
中    華    民    國    95    年    6     月    13    日
                  刑事第七庭    審判長法  官  莊飛宗
                                      法  官  黃三友
                                      法  官  黃憲文
以上正本證明與原本無異。
如不服本判決應於收受本判決後10日內向本院提出上訴書狀，其
未敘述上訴理由者，並得於提起上訴後10日內向本院補提理由書
狀（均須按他造當事人之人數附繕本）「切勿逕送上級法院」。
中    華    民    國    95    年    6     月    13    日
                                      書記官  施耀程
附錄本判決論罪科刑法條：
毒品危害防制條例第10條第1項
施用第一級毒品者，處6月以上5年以下有期徒刑。


司法院資訊處製作；財團法人民間司法改革基金會備份。
